【裁判字號】    89,易,1101
【裁判日期】    890925
【裁判案由】    賭博
【裁判全文】
臺灣彰化地方法院刑事判決                        八十九年度易字第一一一號
    公  訴  人  臺灣彰化地方法院檢察署檢察官
    被      告  丙○○
右列被告等因賭博案件，經檢察官聲請簡易判決處刑（八十九年度偵字第二八一號）
經本院北斗簡易庭認不適宜而移送本院改依通常程序審理，本院判決如左：
        主  文
丙○○共同以賭博為常業，累犯，處有期徒刑陸月，併科罰金壹萬元，有期徒刑如易
科罰金，罰金如易服勞役，均以佰元折算壹日。
扣案之電動賭博機具即「東方之珠」壹台、「超八水果盤」貳台、「滿貫大亨」參台
、百萬雄兵壹台（均含ＩＣ板）、新臺幣貳萬壹仟壹佰參拾元，均沒收。
        事  實
一、丙○○前曾犯賭博罪，經本院判處有期徒刑四月確定，於八十八年七月二十二日
    執行完畢。其自民國（下同）八十八年十二月一日起，迄同月二十四日下午九時
    許，在彰化縣溪州鄉○○路○段四二一號「吉蛋超商」店，藉由擺置具賭博性之
    「東方之珠」、「超八水果盤」、「滿貫大亨」、「百萬雄兵」等電動機具與人
    對賭財物，以營利謀生。並與甲○○出於犯意聯絡與行為分擔，由丙○○以每月
    新台幣（下同）二萬四千元之報酬，僱用甲○○（另行審結）在該處擔任店員，
    從事為賭客開分及兌換贏取財物之工作。其中，「東方之珠」及「百萬雄兵」之
    機種，均每投十元硬幣即顯示十分，「超八水果盤」每投十元硬幣即顯示五分，
    「滿貫大亨」則每投十元硬幣即顯示一分，如賭客押中，可得不等之分數，終局
    時，依每一分數值一元之比例，向店員換取相等價值之店內所販賣之物品，如未
    中，賭資歸店方贏取。適用賭客乙○○（另行審結）基於概括犯意，先於八十八
    年十二月十四日中午在上址利用「東方之珠」電動賭博機具與丙○○對賭財物，
    並贏取相當於三百零二元價值之泡麵六碗、飲料六瓶、口香糖三條、餅乾三包；
    再於八十八年十二月二十四日晚間八時許，復至該處利用「東方之珠」電動賭博
    機具與丙○○對賭財物，迄當晚九時許，已輸去一百八十元。為警當場查獲，並
    扣得電動賭博機具即「東方之珠」一台、「超八水果盤」二台、「滿貫大亨」三
    台、「百萬雄兵」一台、在機具內之賭資二萬一千一百三十元。
二、案經彰化縣警察局北斗分局報請台灣彰化地方法院檢察署檢察官偵查起訴。
        理  由
一、訊據被告丙○○坦承不諱，核與共同被告甲○○、乙○○供證情節相符，並有經
    警當場查扣之電動賭博機具即「東方之珠」一台、「超八水果盤」二台、「滿貫
    大亨」三台、「百萬雄兵」一台及在機具內之賭資二萬一千一百三十元可證。又
    衡諸上開查扣之電動賭博機具，確屬目前坊間常供作賭博之機具。是本案事證已
    臻明確，被告犯行洵足認定。
二、被告丙○○藉擺置電動賭博機具，與賭客對賭財物，營利謀生，自應論以常業犯
    ，核其所為，係犯刑法第二百六十七條之常業賭博罪。另同案被告甲○○雖係單
    純受僱於被告丙○○擔任店員，且僅從事開分及兌換賭客所贏之等值財物，而全
    數賭資均歸於被告丙○○取得，但刑法所謂之共同正犯，雖以共同實施犯罪行為
    為其客觀要件，惟共同實施之型態至夥，並不以共同為全部之犯罪行為或為全體
    行為人之不法目的而犯罪為必要，如有分擔部分犯罪構成要件行為，縱係出於幫
    助他人犯罪之動機或意思，對犯罪之利得絲毫未取，仍可認係彼此有犯意聯絡及
    行為分擔，屬刑法所謂之共同正犯。是同案被告甲○○既已著手實手常業賭博之
    經營行為，縱係出於幫助同案被告丙○○之意思為之，仍應論以常業賭博罪之共
    同正犯，始符法理。是被告丙○○與同案被告甲○○間有犯意聯絡與行為分擔，
    應論以共同正犯。公訴人認被告丙○○前開行為事實係犯同法第二百六十六條之
    罪，似有未洽，因本院所認定之犯罪事實與檢察官起訴書所載之基本事實，係屬
    同一，本院自得依刑事訴訟法第三百條之規定，就起訴之事實，變更檢察官所引
    應適用之法條，為上開罪名之判決。又查被告曾犯賭博罪，經本院判處有期徒刑
    四月確定，於八十八年七月二十二日執行完畢之事實，有本院被告全國前案紀錄
    表、台灣彰化地方法院檢察署刑案資料查註紀錄表一份附卷足按，其於受有期徒
    刑執行完畢後，五年以內再犯有期徒刑以上之本罪，為累犯，所犯罪之本刑，應
    依刑法第四十七條之規定加重之。按賭博行為，極易養成怠惰、貪婪之習性，而
    衍生其他不法或不正當之情事，為目前刑法所不容許，而擺設賭博機具供人賭博
    ，雖難謂其毫無娛樂性可言，但既非純供娛樂，而兼有賭博性質，甚易使思慮未
    周、自制力不足之青少年受誘惑，沈耽其中，導致學業中輟，工作事業荒廢，終
    至自暴自棄，縱恣放肆，無惡不作。是藉電動賭博機具對賭財物，無論經營者或
    賭客，其行為均具可責性，自應按章論處，始稱允當。爰審酌被告丙○○之素行
    ，犯罪之動機、目的、手段、及其電動賭博機具之規模、經營期間，並犯後之態
    度等一切情狀，量處如主文所示之刑，並諭知易科罰金及易服勞役之折算標準。
    扣案之電動賭博機具即「東方之珠」一台、「超八水果盤」二台、「滿貫大亨」
    三台、「百萬雄兵」一台與機具內之賭資二萬一千一百三十元，分別係當場賭博
    之器具與在賭檯之財物，均應依法宣告沒收。
據上論斷，應依刑事訴訟法第四百五十二條、第二百九十九條第一項前段、第三百條
，刑法第二十八條、第二百六十六條第二項、第二百六十七條、第四十七條、第四十
一條、第四十二條第二項，罰金罰鍰提高標準條例第一條前段、第二條前段，判決如
主文。
中      華      民      國    八十九    年      九      月    二十五    日
                              臺灣彰化地方法院刑事第一庭
                                      法      官   蔡紹良
右正本證明與原本無異。
如不服本判決，應於判決送達後十日內，向本院提出上訴狀（須附繕本）。
                                      法院書記官   鐘麗芳
中      華      民      國      八十九      年    十      月     二     日
刑法第二百六十七條
以賭博為常業者，處二年以下有期徒刑，得併科一千元以下罰金。


司法院資訊處製作；財團法人民間司法改革基金會備份。
